【裁判字號】    97,交聲,1551
【裁判日期】    970805
【裁判案由】    聲明異議
【裁判全文】
臺灣臺中地方法院交通事件裁定        97年度交聲字第1551號
原處分機關  交通部公路總局臺中區監理所臺中市監理站
受處分人
即異議人    丙○○
上列受處分人因違反道路交通管理處罰條例案件，對於交通部公
路總局臺中區監理所臺中市監理站97年5月9日所為之處分（裁監
稽違字第裁61-HC0000000號裁決書），聲明異議，本院裁定如下
：
    主    文
異議駁回。
    理    由
一、按汽車駕駛人，行經有燈光號誌管制之交岔路口闖紅燈者，
    處新台幣1800元以上5400元以下罰鍰，道路交通管理處罰條
    例第53條第1項定有明文。
二、本件受處分人即異議人丙○○異議意旨略以：伊並未闖紅燈
    ，本次會被舉發乃係值勤員警不實的指控云云。
三、查本件異議人騎HG9-219號重型機車於民國97年3月23日15時
    15分許，行經臺中縣烏日鄉○○路與長春街口有燈光號誌管
    制之交岔路口闖紅燈，經警當場攔下舉發，嗣經交通部公路
    總局臺中區監理所臺中市監理站於97年5月9日裁處罰鍰1800
    元，並依第63條記違規點數3 點之事實，有臺中縣警察局中
    縣警交字第HC0000000 號舉發違反道路交通管理事件通知單
    及交通部公路總局臺中區監理所臺中市監理站裁監稽違字第
    裁61-HC0000000號裁決書等在卷可稽。再者，證人甲○○即
    當日舉發之警員於97年6 月12日本院調查時結證稱：伊在距
    離異議人違規闖紅燈之交叉路口紅綠燈前3 、40公尺，見他
    闖紅燈由中華路直行過來，他在路中有停留一下，左右看一
    下，就繼續往前騎過來，伊將他攔下並告知他闖紅燈，他很
    不高興，說「妳說我闖紅燈，我說沒有，妳奈我何」，就要
    離開，伊有請他出示證件，他不願意，他就打電話給他人說
    甲○○開我紅單，伊一再要求他提出證件，不然要扣車，他
    才不情願的提供駕照、行照，伊就依證件上之資料依據事實
    製作通知單等語；另證人乙○○即當日與甲○○一同值勤之
    警員於97年6月12日本院調查時亦結證稱：異議人違規時，
    伊當時看到異議人騎機車沿著中華路西向東行駛至該路與長
    春街口時闖紅燈，伊是站在一部自小客車前開單，應該是角
    度問題，異議人並沒有看到伊，事後伊以滾輪去丈量，該路
    有弧度，量起來是58公尺，因視線是直線的，所以伊站的位
    置應該是距離異議人違規的紅燈40幾公尺，伊是開別人的單
    ，因甲○○走動往前準備攔下異議人前，伊看她有移動，所
    以有抬頭看到異議人闖紅燈，伊就低頭繼續開單等語。復按
    道路交通管理處罰條例第7條第1項規定：「道路交通管理之
    稽查、違規之紀錄，由交通勤務警察，或依法令執行交通稽
    查任務之人員執行之」，而證人甲○○、乙○○身為警察，
    為維持交通秩序，依法執行職務，立場應是客觀公正，且與
    異議人素不相識，亦無仇隙，當無設詞誣攀之理。且異議人
    就其騎機車於上開時、地經證人甲○○攔下，及證人乙○○
    當時亦在場執行勤務均不爭執，是證人甲○○及乙○○所為
    之上開證言，應屬真實而可採信。綜上，異議人所為之辯解
    ，顯不足採，原處分機關所為之處分，核無不合，本件異議
    並無理由，應予駁回。
據上論斷，應依道路交通管理處罰條例第87條第2 項、道路交通
案件處理辦法第19條，裁定如主文。
中    華    民    國    97    年     8    月     5    日
                  交通法庭    法  官  林慧英
上正本證明與原本無異。
如不服本裁定應於送達後5日內向本院提出抗告狀。
                              書記官  廖碩薇
中    華    民    國    97    年     8    月     5    日


司法院資訊處製作；財團法人民間司法改革基金會備份。
